臺灣桃園地方法院刑事判決　　　　　　　　　　　　九十一年度易字第一八四號
　　公　訴　人　臺灣桃園地方法院檢察署檢察官
　　被　　　告　甲○○○○Ｎ　.
右列被告因傷害案件，經檢察官提起公訴（九十一年度偵字第九五七二號），本院判
決如左：
    主      文
甲○○○○Ｎ  ＳＵＴＨＡＴ傷害人之身體，處拘役參拾日，如易科罰金，以參佰元
折算壹日。
    事      實
一、甲○○○○Ｎ．ＳＵＴＨＡＴ無犯罪前科。甲○○○○Ｎ．ＳＵＴＨＡＴ與乙○
    ○原係址設桃園縣觀音鄉崙坪村崙坪二○一號之二五「合璽元貿易股份有限公司
    員工，於民國九十一年三月三十日凌晨零時二十分許，甲○○○○Ｎ．ＳＵＴＨ
    ＡＴ與乙○○等人在工廠加班，已有酒意之乙○○質問甲○○○○Ｎ．ＳＵＴＨ
    ＡＴ便當一事，因口氣不好，二人因而發生口角，甲○○○○Ｎ．ＳＵＴＨＡＴ
    竟憤而基於傷害之故意，自工廠某處撿拾起一個維士比空酒瓶走到乙○○背後突
  朝乙○○頭部毃擊，致乙○○因此受有左耳裂傷四處各約三公分長、二公分長、
    一公分長及一公分長，後枕部裂傷五處，各約一公分長、○．五公分長、○．五
    公分長、○．五公分長及○．五公分長之傷害。
二、案經乙○○提出告訴由台灣桃園地方法院檢察署檢察官偵查起訴。
    理      由
一、本件訊據被告甲○○○○Ｎ．ＳＵＴＨＡＴ固坦承於前揭時、地有持維士比空酒
    瓶毆打告訴人乙○○成傷一事，惟辯稱「：當天乙○○叫我去拿便當，我不要去
    ，乙○○先打我一拳，我生氣就拿空酒瓶砸他頭一下：」等語，查右揭犯罪事實
    已據告訴人乙○○於偵查及本院調查審理時指述甚詳，且據證人林閑於九十一年
    五月七日偵查中證述「：我聽到莊（乙○○）指問被告便當之事：後來吃飯的，
    他們嚷嚷：我有看到被告打莊：他（指被告甲○○○○Ｎ．ＳＵＴＨＡＴ）拿瓶
    子時我沒有看到，但是被告打人時我有看到被告手拿瓶子：」等語綦詳，並有壢
    新醫院診斷證明書一紙附卷可稽，又縱被告與告訴人乙○○間有互毆，然必以一
    方初無傷人之行為，因排除對方不法之侵害而加以還擊，始得以正當防衛論，另
    所謂正當防衛必須對於現在不法之侵害始得為之，侵害業已過去，即無正當防衛
    可言。本件被告雖稱其先受告訴人乙○○毆打後始予以還擊，惟查本件糾紛發生
    之初係因被告與告訴人乙○○發生口角，而被告係突然出手以維士比空瓶毆擊告
    訴人乙○○一節，已據告訴人乙○○指述歷歷，又被告於偵查中亦未提及告訴人
    乙○○於攻擊時有持任何器具，再參以被告並未因此受有傷害，顯見當時縱係告
    訴人乙○○有為攻擊行為，亦應為被告可徒手抵擋，則果係被告真係基於自衛之
    意思，又何需另持空瓶攻擊告訴人乙○○之頭部？而被告於九十一年七月十八日
    本院審理時亦坦稱「：我被打時沒有人看到，當初我被乙○○打時，我跑有跟林
    閑及林閑的太太講，但是林閑沒有什麼反應，我很生氣才跑過去拿空酒瓶打乙○
    ○。：」等，顯見被告並非以防衛之意思而傷害告訴人乙○○，而係一時氣憤，
    另基於傷害他人身體之故意而持空瓶朝告訴人之頭部擊打，實無主張正當防衛之
    餘地，是被告上開辯解係事後卸責之詞，尚無足取，本件罪證已明，被告犯行堪
    以認定，應依法論科。
二、核被告所為，係犯刑法第二百七十七條第一項之傷害罪。爰審酌被告無犯罪前科
    （有臺灣桃園地方法院檢察署刑案資料查註紀錄表、臺灣高等法院被告全國前案
    記錄表及臺灣高等法院檢察署刑案紀錄簡覆表在卷可稽），而本件係因告訴人乙
    ○○酒後挑釁而引起，及被告犯罪之動機、目的、手段、犯後態度、告訴人受傷
    之程度及被告迄未與告訴人乙○○和解，賠償損害等一切情狀，量處如主文所示
    之刑，並諭知易科罰金之折算標準，以示懲儆。
據上論斷，應依刑事訴訟法第二百九十九條第一項前段，刑法第二百七十七條第一項
、第四十一條第一項前段，罰金罰鍰提高標準第一條前段、第二條，判決如主文。
本案經檢察官許炳文到庭執行職務
中      華      民      國    九十一    年      八      月      一      日
                                      臺灣桃園地方法院刑事第五庭
                                          法  官  林  婷  立
右正本證明與原本無異。
如不服本判決，應於判決送達後十日內向本院提出上訴狀( 應附繕本 )，上訴於臺灣
高等法院。
                                          書記官  陳  淑  芬
中      華      民      國    九十一    年      八      月    二十      日
附錄論罪科刑法條：刑法第二百七十七條第一項
刑法第二百七十七條
傷害人之身體或健康者，處三年以下有期徒刑，拘役或一千元以下罰金。
犯前項之罪，因而致人於死者，處無期徒或七年以上有期徒刑，致重傷者，處三年以
上、十年以下有期徒刑。
